---
title: "Projet_MSI"
author: "Diallo Thierno, Mesouak Salaheddin, Timoty Razafindrabe,"
date: "2023-02-28"
output:
  pdf_document: default
  html_document: default
---

# **Table des matières**

## *  Introduction
## *  Traitement des données
## *  Représentation graphique des données
## *  Conclusion

# **1) Introduction Context et choix du sujet **
Cette étude porte sur l'analyse d'un jeu de données sur l'émission du gaz à effet de seere .
Le jeu de données provient du site https://stats.oecd.org et relate l'émission de gaz à effet de serre de chaque pays entre 1900 et 2019.
Le data set, est sous la forme tidy.
Il contient au total 3 colonnes qui permettent d'identifier chaque élément constituant l'émission .
Ainsi, pour chaque production nous avons : l'année, le pays et puis la quantité de gaz à effet de serre émis.

**Question: A completer  ?**
quelques mots 


```{r setup, include=FALSE}
knitr::opts_chunk$set(echo = TRUE)
```

## Charger les packages neccessaires

```{r}
library(tidyverse)
```

# Telechargement des données brutes et separer les variables par une virgule
```{r echo=TRUE, message=FALSE, warning=FALSE, paged.print=FALSE}
Donnees <- read_delim("données.csv",delim=",")
```

## Methode d'analyse des données
#1) Analyse statistique 
quelques  mots 

#2) Analyse des données
 quelques mots

# Afficher le contenu des données en dataframe 

```{r}
head(Donnees)
```

#On selectionne les variables qui nous interesse 
```{r}
Donnees <- Donnees %>% select (Pays,YEA,Value)
head(Donnees)
```
```{r}

```


