---
title: "Projet MSPL"
author: "DIALLO Thierno, MESOUAK Salaheddin et RAZAFINDRABE Timoty"
date: "`r Sys.Date()`"
output:
  html_document:
    toc: yes
    toc_depth: '3'
    df_print: paged
  pdf_document:
    toc: yes
    toc_depth: 3
    number_section: yes
---

<!-- Setup -->

```{r setup, include=FALSE, echo=FALSE}
knitr::opts_chunk$set(echo = TRUE)
```

<!-- Imports -->

```{r imports, echo=FALSE, message=FALSE, warning=TRUE, error=TRUE, cache=TRUE}
library(tidyverse)
library(hrbrthemes)
library(scales)
library(grid)
library(cowplot)
library(gridExtra)
library(ggplot2)
library(ggthemes)
library(plyr)
library(dplyr)
```

\newpage

# Introduction

## Context

Dans cette étude, nous nous appuyons sur deux bases de données toutes deux issues et récupérable sur le site de l'[OCDE](https://stats.oecd.org/?lang=fr#).

> **Remarque :** Le dataset complèt présente d'autres variables et méthodes de mesure sur une périeode de temps plus large. Nous avons utilisé l'interface du site pour filtrée la base et ne récpérer que les données dont nous avons besoin.

### Le niveaux de PIB par tête et de productivité

Cette base de données est extraite du Compendium de l'OCDE sur les Indicateurs de Productivité et présente le Produit Intérieur Brut annuel (en millions, USD, prix constants, PPA de 2015) pour une selection de 48 pays entre 2000 et 2020.

```{r echo=TRUE, eval=TRUE, message=FALSE, warning=TRUE, error=TRUE}
datasetPIB = read.csv("data/PIB_2000_2020.csv", sep=",", quote="\"")
#View(datasetPIB)
```

### Les émissions de gaz à effet de serre

Cet ensemble de données est issu de la Soumission des inventaires nationaux 2022 à la Convention Cadre des Nations Unies sur les Changements Climatiques (CCNUCC, tableaux CRF), et des réponses au questionnaire sur l'état de l'environnement de l'OCDE.

Il présente les tendances des émissions anthropiques des gaz à effet de serre (émissions totales excluant l'UTCF, en milliers de tonne d'équivalent CO~2~) pour une selection de 58 pays entre 2000 et 2020.

```{r echo=TRUE, eval=TRUE, message=FALSE, warning=TRUE, error=TRUE}
datasetGES = read.csv("data/GES_2000_2020.csv", sep=",", quote="\"")
#View(datasetGES)
```

## Description de la problématique

Le but de cette étude est de déterminer s'il éxiste un lien entre le PIB et l'émission de Gaz à Effet de Serre.

\newpage

# Méthodologie

## Nettoyage des données

```{r echo=TRUE, eval=TRUE, message=FALSE, warning=TRUE, error=TRUE}
datasetPIB %>%
  select(Pays, Temps, Value) %>%
  na.omit()
```

```{r echo=TRUE, eval=TRUE, message=FALSE, warning=TRUE, error=TRUE}
ggplot(datasetPIB, aes(x=Temps, y=Value, color=Pays)) +
  geom_point(alpha=0.5) +
  geom_line()
```

```{r echo=TRUE, eval=TRUE, message=FALSE, warning=TRUE, error=TRUE}
datasetGES %>%
  select(Pays, Année, Value) %>%
  na.omit()
```

```{r echo=TRUE, eval=TRUE, message=FALSE, warning=TRUE, error=TRUE}
ggplot(datasetGES, aes(x=Année, y=Value, color=Pays)) +
  geom_point(alpha=0.5) +
  geom_line()
```
#graphique pour les dix pays 

#la frequence sur l'évolution du pib d'un pays donné 

```{r}
Dchine <- datasetPIB %>% 
  filter(Pays=="Chine (République populaire de)")

DchineF<- ggplot(Dchine, aes(x = Temps, y=Value))+
  geom_point(col="red")+ geom_line() +
  scale_y_continuous(labels = function(x) format(x, scientific = FALSE)) +
  ggtitle("Frequence du pib de la chine ")+ 
  xlab("Année")+ 
  ylab("Valuers")

plot_grid(DchineF, nrow = 2, align = "v")
```
#la frequence sur l'évolution de l'émission du gaz à effet de serre d'un pays donné 
```{r}
DchineG <- datasetGES %>% 
  filter(Pays=="Chine (République populaire de)")

DchineGg<- ggplot(DchineG, aes(Année,Value))+
  xlim(2000,2017)+
  geom_point(col="red")+ geom_line() +
  scale_y_continuous(labels = function(x) format(x, scientific = FALSE)) +
  ggtitle(" frequence sur l'émission du gaz à effet de serre")+ 
  xlab("Année")+ 
  ylab("Valuers")

plot_grid(DchineGg, nrow = 2, align = "v")
```

# faire la comparaison entre pib et l'emission GAS d'un pays 
faire d'abord la fusionne des données d'émission et de PIB en fonction de l'année
 
```{r}
df <- merge(Dchine,DchineG, by.x = "Temps", by.y = "Année")
sapply(df,class)
```
 
# Créer un graphique linéaire pour comparer l'évolution des émissions de gaz à effet de serre et du PIB
 
```{r }
ggplot(df,aes(Temps)) +
  xlim(2000,2015)+
  geom_line(aes(y = Value.x,color = "Emissions"))+
  geom_point(aes(y = Value.x))+
  geom_line(aes(y = Value.y, color = "PIB"))+
   geom_point(aes(y = Value.y))+
  scale_y_continuous(sec.axis = sec_axis(~./1000, name = "PIB (en milliards)"))+
  labs(title = "Comparaison de l'évolution des émissions de gaz à effet de serre et du PIB",
       y = "Emissions de gaz à effet de serre (en millions de tonnes)",
       x = "Temps",
       color = "Série") +
  theme_bw()
```
#tracer une carte. 
création d'une carte 
# pour gerer le text 
geom_text(aes(x = long, y = lat, label = Value), size = 3, color = "white")

geom_text_repel() du package ggrepel pour éviter les chevauchements de texte.
```{r}
dataSetMap <- map_data("world")
dataSetMap <- merge(dataSetMap, datasetGES, by.x = "region", by.y = "Pays")
ggplot(dataSetMap, aes(x = long, y = lat, group = group, fill = Value)) +
geom_polygon() +
labs(title = "Global Emissions GAS by Country", x = "", y = "")+
scale_fill_gradient(low = "green", high = "red", name = "Emissions GAS")+
  theme_void()
```

 
## Choix de présentation des données

# **3) Etude sur l'émission  de GES annuelle par pays**
### Fonction de création d'un graphique en courbe pour une zone donnée.

```{r message=TRUE, warning=FALSE, paged.print=FALSE}
drawPointPlot<-function(locationName,maxVal,titre){
datasetGES %>%
  
  filter(Pays == locationName) %>%
  select(Année,Value) %>%
  ggplot() + labs(title = titre,
              subtitle = "",
              caption = "Data source: ocde.org")+
  xlim(2000,2019) + ylim(0,maxVal) +
  geom_point(aes(Année,Value))+
  scale_colour_wsj("colors6", "") + theme_wsj()
}
```

### Fonction de création d'un graphique bâton pour une zone donnée.
```{r message=TRUE, warning=FALSE, paged.print=FALSE}
drawBarPlot<-function(locationName,maxVal,titre){
datasetGES %>%
  filter(Pays == locationName) %>%
  select(Année,Value) %>%
  ggplot() + labs(title = titre,
              subtitle = "",
              caption = "Data source: ocde.org")+
  xlim(2000,2017) + ylim(0,maxVal) +
  geom_bar(stat="identity",aes(Année,Value))+
  scale_colour_wsj("colors6", "") + theme_wsj()
}  

```


### Fonction retournant la valeur maximale d'émission  d'une zone donnée.
```{r message=FALSE, warning=FALSE, paged.print=FALSE}
maxVal <- function(locationName) {
  datasetGES %>%
  filter(Pays== locationName) %>%
  select(Value) %>%
  max() %>%
  round()
}

```

### Calcul le maximum d'émission des 10 plus emetteur des gaz à effet de serre dans le monde 
```{r message=FALSE, warning=FALSE, paged.print=FALSE}
maxValUSA<- maxVal("États-Unis")
maxValRUS<- maxVal("Russie")
maxValSAU<- maxVal("Arabie saoudite")
maxValCHN<- maxVal("Chine (République populaire de)")
```

# Graphique en courbe de l'émission de GES annuelle pour un pays donné
```{r fig.height=15, fig.width=10, message=TRUE, warning=FALSE, paged.print=TRUE}

pointPlotUSA <- drawPointPlot("États-Unis",maxValUSA,"Etats-Unis")
pointPlotRUS <- drawPointPlot("Russie",maxValRUS,"Russie")
pointPlotSAU <- drawPointPlot("Arabie saoudite",maxValSAU,"Arabie Saoudite")
pointPlotCHN <- drawPointPlot("Chine (République populaire de)",maxValCHN,"Chine")

grid.arrange(pointPlotUSA, pointPlotRUS, pointPlotSAU,
                             pointPlotCHN,
                             ncol=2, nrow = 7)
```


# Graphique en barre de l'emmission annuelle de CO2 pour un pays donné

```{r fig.height=15, fig.width=10, message=TRUE, warning=FALSE, paged.print=TRUE}
barPlotUSA <- drawBarPlot("États-Unis",maxValUSA,"Etats-Unis");
barPlotRUS <- drawBarPlot("Russie",maxValRUS,"Russie");
barPlotSAU <- drawBarPlot("Arabie saoudite",maxValSAU,"Arabie Saoudite");
barPlotCHN <- drawBarPlot("Chine (République populaire de)",maxValCHN,"Chine");

grid.arrange(barPlotUSA, barPlotRUS, barPlotSAU,
             barPlotCHN, 
             ncol=2, nrow = 5)
```

\newpage

# Analyse par Programmation Littérale

\newpage

# Conclusion

\newpage

# Références
