---
title: "Projet MSPL"
author: "DIALLO Thierno, MESOUAK Salaheddin et RAZAFINDRABE Timoty"
date: "`r Sys.Date()`"
output:
  pdf_document:
    toc: yes
    toc_depth: 3
    number_section: yes
  html_document:
    toc: yes
    toc_depth: '3'
    df_print: paged
---

<!-- Setup -->

```{r setup, include=FALSE, echo=FALSE}
knitr::opts_chunk$set(echo = TRUE)
```

<!-- Imports -->

```{r imports, echo=FALSE, message=FALSE, warning=TRUE, error=TRUE}
library(tidyverse)
library(hrbrthemes)
library(scales)
library(grid)
library(cowplot)
library(gridExtra)
library(ggplot2)
library(ggthemes)
library(dplyr)
library(plyr)
```

\newpage

# Introduction

## Context

Dans cette étude, nous nous appuyons sur deux bases de données toutes deux issues et récupérable sur le site de l'[OCDE](https://stats.oecd.org/?lang=fr#).

> **Remarque :** Le dataset complèt présente d'autres variables et méthodes de mesure sur une périeode de temps plus large. Nous avons utilisé l'interface du site pour filtrée la base et ne récupérer que les données dont nous avons besoin (les données concernant les organisations (OCDE, UE) ne sont pas inclues)

### Le niveaux de PIB par tête et de productivité

Cette base de données est extraite du Compendium de l'OCDE sur les Indicateurs de Productivité et présente le Produit Intérieur Brut annuel (en millions, USD, prix constants, PPA de 2015) pour une selection de 48 pays entre 2000 et 2020.

```{r echo=TRUE, eval=TRUE, message=FALSE, warning=TRUE, error=TRUE}
datasetPIB = read.csv("data/PIB_2000_2020.csv", sep=",", quote="\"")
#View(datasetPIB)
```

### Les émissions de gaz à effet de serre

Cet ensemble de données est issu de la Soumission des inventaires nationaux 2022 à la Convention Cadre des Nations Unies sur les Changements Climatiques (CCNUCC, tableaux CRF), et des réponses au questionnaire sur l'état de l'environnement de l'OCDE.

Il présente les tendances des émissions anthropiques des gaz à effet de serre (émissions totales excluant l'UTCF, en milliers de tonne d'équivalent CO~2~) pour une selection de 58 pays entre 2000 et 2020.

```{r echo=TRUE, eval=TRUE, message=FALSE, warning=TRUE, error=TRUE}
datasetGES = read.csv("data/GES_2000_2020.csv", sep=",", quote="\"")
#View(datasetGES)
```

## Description de la problématique

Le but de cette étude est de déterminer s'il éxiste un lien entre le PIB et l'émission de Gaz à Effet de Serre.

\newpage

# Méthodologie

## Nettoyage des données

Les variables, venant du dataset des PIB, que nous allons utiliser sont :

-   `Pays` : le nom des 48 pays

-   `Temps` : les années de 2000 à 2020

-   `Value` : les valeurs des PIB en millions, USD, prix constants, PPA de 2015

> **Remarque:** Les valeur N/A ne sont pas considérées

```{r echo=TRUE, eval=TRUE, message=FALSE, warning=TRUE, error=TRUE}
pib = datasetPIB %>%
  select(Pays, Temps, Value) %>%
  na.omit()
```

Les variables, venant du dataset des Emissions de Gaz à Effet de Serre (GES), que nous allons utiliser sont :

-   `Pays` : le nom des 48 pays

-   `Année` : les années de 2000 à 2020

-   `Value` : les valeurs des émission de GES (émissions totales excluant l'UTCF, en milliers de tonne d'équivalent CO~2~)

```{r echo=TRUE, eval=TRUE, message=FALSE, warning=TRUE, error=TRUE}
ges = datasetGES %>%
  select(Pays, Année, Value) %>%
  na.omit()
```

## Choix de présentation des données

Aperçu de l'évolution des PIB par pays de 2000 à 2020.

```{r}
ggplot(pib, aes(Temps, Value, color=Pays)) +
  geom_point(alpha=0.5) +
  geom_line()
```

Aperçu de l'évolution des émissions de GES par pays de 2000 à 2020.

```{r}
ggplot(ges, aes(Année, Value, color=Pays)) +
  geom_point(alpha=0.5) +
  geom_line()
```

Par souci de lisibilité, nous avons décidé de n'étudier que les 10 pays au PIB les plus élevés, les PIB au taux d'émission de GES les plus élevé et de joindre ces selections:

```{r}
moyennes_pib_top10pays = pib %>%
  group_by(Pays) %>% 
  dplyr::summarise(moy=mean(Value)) %>% 
  arrange(desc(moy)) %>% 
  top_n(10)

moyennes_ges_top10pays = ges %>%
  group_by(Pays) %>% 
  dplyr::summarise(moy=mean(Value)) %>% 
  arrange(desc(moy)) %>% 
  top_n(10)

moyenne_top_pays = inner_join(moyennes_pib_top10pays, moyennes_ges_top10pays, by="Pays", suffix=c(".pib", ".ges"))

selected_pays_pib = pib %>% 
  filter(Pays %in% moyenne_top_pays$Pays) %>% 
  

selected_pays_ges = ges %>% 
  filter(Pays %in% moyenne_top_pays$Pays) %>% 
  
```

Ces pays seront donc ceux que nous étudierons. En voici un apperç de leur données : 

```{r}
  ggplot(selected_pays_pib, aes(x=Temps, y=Value, color=Pays)) +
    geom_point() +
    geom_line() +
    labs(title = "Evolution du PIB par pays de 2000 à 2020",
       y = "PIB (en (en millions de USD)",
       x = "Année")
```

```{r}
  ggplot(selected_pays_ges, aes(x=Année, y=Value, color=Pays)) +
    geom_point() +
    geom_line() +
    labs(title = "Evolution des émissions de GES par pays de 2000 à 2020",
       y = "Emissions de GES (en milliers de tonne d'équivalent CO2)",
       x = "Année")
```

\newpage

# Analyse par Programmation Littérale


\newpage

# Conclusion

\newpage

# Références
