---
title: "Projet MSPL"
author: "DIALLO Thierno, MESOUAK Salaheddin et RAZAFINDRABE Timoty"
date: "`r Sys.Date()`"
output: 
    pdf_document:
        toc: true
        toc_depth: 3
        number_section: true
---

<!-- Setup -->

```{r setup, include=FALSE, echo=FALSE}
knitr::opts_chunk$set(echo = TRUE)
```

<!-- Imports -->

```{r imports, echo=FALSE, message=FALSE, warning=TRUE, error=TRUE, cache=TRUE}
library(tidyverse)
```

\newpage

# Introduction

## Context

Cet ensemble de données présente les tendances des émissions anthropiques des principaux gaz à effet de serre et les émissions par gaz.

Il est disponible sur le site de l'OCDE ([https://stats.oecd.org](https://stats.oecd.org/?lang=fr#)), est issu de la Soumission des inventaires nationaux 2022 à la *Convention Cadre des Nations Unies sur les Changements Climatiques* (**CCNUCC**), et répond au questionnaire sur l'état de l'environnement de l'**OCDE**.

Les données concernent les émissions totales de CO~2~ de CH~4~, d'oxyde nitreux (N~2~O), d'hydrofluorocarbures (HFC), d'hydrocarbures perfluorés (PFC), d'hexafluorure de soufre (SF~6~) et le trifluorure d'azote (NF~3~).

Les données excluent le CO~2~ indirect. Les couvertures territoriales sont celles définies dans le Protocol de Kyoto.

> ***Remarque*** : Par souci de simplicité et pour minimiser l'apparition de doublons dans notre dataset nous n'avons téléchargé que les données concernant les gaz à effet de serre en général (GHG) sur la période de 2000 à 2020.

## Description de la problématique

Dans cette étude, nous

\newpage

# Présentation des données

## Nettoyage des données

## Description des données utilisées

\newpage

# Analyse par Programmation Littérale

\newpage

# Conclusion

\newpage

# Références
